【裁判字號】    90,上易,1725
【裁判日期】    901211
【裁判案由】    傷害
【裁判全文】
臺灣高等法院臺南分院刑事判決            九十年度上易字第一七二五號     Ｃ
      上  訴  人  臺灣臺南地方法院檢察署檢察官
      被      告  甲  ○  ○
右上訴人因傷害案件，不服臺灣臺南地方法院九十年度易字第一六九○號中華民國九
十年九月十四日第一審判決（起訴案號：臺灣臺南地方法院檢察署九十年度偵字第六
三四○號），提起上訴，本院判決如左：
      主      文
原判決撤銷。
甲○○傷害人之身體，處罰金伍仟元，如易服勞役，以參佰元折算壹日。
      事      實
一、甲○○與乙○○係夫妻關係，為家庭暴力防治法第三條第一款所定之家庭成員，
    緣於民國（下同）九十年三月十四日上午七時四十分許，在台南縣新化鎮全興里
    竹子腳一０二之五號渠等住處，二人因故發生爭吵拉扯，甲○○遂基於傷害之故
    意，徒手毆打乙○○，致其受有左臉頰（０．５ｘ０．５公分）、左右手掌（０
    ．３ｘ０．３公分）、左腿（１．５ｘ１．５公分）及左足踝（１．５ｘ１．５
    公分）等部位挫傷；右手臂（０．５ｘ５公分）瘀青等傷害。
二、案經告訴人乙○○訴由臺南縣警察局新化分局報告臺灣臺南地方法院檢察署檢察
    官偵查起訴。
      理      由
一、被告甲○○矢口否認有上揭犯行，並辯稱：我是出於自衛，我們推來推去，拉扯
    間我有打到他，只是出於防衛有用右手打他的左臉頰，沒有踢他云云。經查：被
    告於警訊初供稱：因發生口角吵架才發生毆打，我是用手打他，是否成傷，我不
    知道；我有徒手打乙○○嘴巴二下等語（見警卷九十年三月十四日偵訊筆錄），
    復供稱：是因為乙○○在房間內欲脫我的衣褲，我才反抗動手打他臉部等語（見
    同日筆錄），再供稱：因與我丈夫乙○○談離婚問題發生口角等語（見同卷九十
    年三月二十五日偵訊筆錄），於本院調查時則供稱：他要求我跟他一起搬出去住
    ，我拒絕就發生爭吵，他要拉我，我反抗．．．我不敢說沒有打到他等語（見本
    院九十年十一月二十一日訊問筆錄），是被告與告訴人就發生互毆之原因，雖前
    後所供不一，然其自承有動手毆打告訴人則無岐異。足見告訴人於警訊中所指述
    ：我欲向甲○○問事情，她沒有回應，突然出手打我嘴巴等語為真（見同卷九十
    年三月十四日偵訊筆錄），益見被告確有傷害他人身體之犯意至明。又告訴人因
    而受有左臉頰（０．５ｘ０．５公分）、左右手掌（０．３ｘ０．３公分）、左
    腿（１．５ｘ１．５公分）及左足踝（１．５ｘ１．５公分）等部位挫傷；右手
    臂（０．５ｘ５公分）瘀青等傷害，復有臺南市立醫院驗傷證明書一紙在卷可稽
    。故被告所辯，顯係臨訟卸責之詞，不足採信。其事證明確，犯行堪以認定。
二、核被告甲○○所為，係犯刑法第二百七十七條第一項之普通傷害罪。又被告傷害
    之行為，時間、空間完全緊密相接，顯屬單一之犯意決定，其接續行為而侵害一
    個身體法益，係接續犯，為單純一罪。詎原審疏未詳加調查證據及未細心勾勒案
    情，遽以被告甲○○出於防衛自己之權利，因無證據證明被告犯罪，而為諭知無
    罪之判決，尚嫌速斷。檢察官上訴意旨執此指摘原判決不當，為有理由，自應由
    本院將原判決撤銷改判。爰審酌被告之素行、犯罪之動機、目的、手段、方法、
    所生之危害程度、行為時與告訴人間仍具有配偶關係、犯後猶矢口否認犯行，態
    度非佳等一切情狀，量處如主文第二項所示之刑，並諭知如易服勞役以三百元折
    算一日之標準。
據上論斷，應依刑事訴訟法第三百六十九條第一項前段、第三百六十四條、第二百九
十九條第一項前段，刑法第二百七十七條第一項、第四十二條第二項，罰金罰鍰提高
標準條例第一條前段、第二條，判決如主文。
本案經檢察官邱克斌到庭執行職務。
中    華    民    國      九十      年      十二      月      十一      日
                                  臺灣高等法院臺南分院刑事第一庭
                                      審判長法官  王    浦    傑
                                            法官  陳    珍    如
                                            法官  黃    三    哲
右正本證明與原本無異。
不得上訴。
                                      法院書記官  蔡    振    豐
中    華    民    國      九十      年      十二      月     十二       日
附錄法條：
刑法第二百七十七條第一項：傷害人之身體或健康者，處三年以下有期徒刑、拘役或
                          一千元以下罰金。


司法院資訊處製作；財團法人民間司法改革基金會備份。
